【裁判字號】    89,易,745
【裁判日期】    891120
【裁判案由】    毒品危害防制條例
【裁判全文】
臺灣苗栗地方法院刑事判決                          八十九年度易字第七四五號
    公  訴  人  臺灣苗栗地方法院檢察署檢察官
    被      告  甲○○
右列被告因違反毒品危害防制條例案件，經檢察官提起公訴（八十九年度毒偵緝字第
二三八號），本院判決如左：
    主  文
甲○○無罪。
    理  由
一、公訴意旨如附件所示。
二、按犯罪事實，應依証據認定之，無証據不得推定其犯罪事實，又不能証明被告犯
    罪者，應諭知無罪之判決；又被告之自白，不得作為有罪判決之唯一證據，仍應
    調查其他必要之證據，以察其是否與事實相符，刑事訴訟法第一百五十四條、第
    三百零一條第一項及第一百五十六條第二項分別定有明文。
三、本件公訴意旨認被告甲○○涉有前揭違反毒品危害防制條例犯行，無非係以被告
    之自白、苗栗縣衛生局煙毒尿液檢驗成績書、台灣苗栗縣看守所附設觀察、勒戒
    處所八十九年七月二十五日苗所衛字第二二六五號（起訴書誤載為八十八年二月
    八日苗所衛字第五一五號）函送之有無繼續施用毒品傾向證明書、刑案資料查註
    紀錄表為論據。訊據被告甲○○固不否認有施用第二級毒品安非他命之犯行，唯
    辯稱不知道是否有於民國八十九年一月九日當日吸食等語，經查公訴人起訴被告
    於八十九年一月九日某時，有施用第二級毒品安非他命之犯行，唯依偵卷所附苗
    栗縣衛生局八十八年二月十二日出具之之八八衛六字第八八０二三一一號煙毒尿
    液檢驗成績書檢體名稱Ｂ０一四固呈甲基安非他命陽性反應，唯承辦警員係於八
    十九年一月十八日為被告甲○○採尿送驗（見八十九年毒偵字第四九九號卷第三
    頁之警訊筆錄），姑不論此尿液不可能於八十八年二月十二日前送驗，且依被告
    於八十九年一月十八日採尿之檢體編號為Ｂ一四號亦與偵卷所附之前揭煙毒尿液
    檢驗成績書所示之檢體編號Ｂ０一四不同，是偵卷所附之前揭煙毒尿液檢驗成績
    書顯非被告甲○○於八十九年一月十八日採尿送驗之煙毒尿液檢驗成績書。又經
    本院函請承辦警員檢送於八十九年一月十八日為被告甲○○採尿送驗之煙毒尿液
    檢驗成績書，顯示檢驗結果檢體名稱Ｂ一四並未檢出含有甲基安非他命及嗎啡反
    應，有苗栗縣衛生局八十九年一月二十八日出具之八九衛六字第八九０一０三０
    號煙毒尿液檢驗成績書附於本院卷可稽，復經本院將被告於八十九年一月十八日
    所採尿液函請法務部調查局檢驗，檢驗結果亦呈甲基安非他命陰性反應、嗎啡陰
    性反應，有法務部調查局八十九年十月六日出具之（八九）陸（一）第0000
    0000號檢驗通知書附於本院卷可稽，是依偵卷所附及本院依職權所調查之檢
    驗成績書顯然無法證明被告有於八十九年一月九日某時有施用第二級毒品安非他
    命之犯行。另依偵卷所附台灣苗栗縣看守所附設觀察、勒戒處所八十九年七月二
    十五日苗所衛字第二二六五號出具之有無繼續施用毒品傾向證明書及刑案資料查
    註紀錄表，僅能證明被告有施用毒品之傾向，亦無法證明被告確有於八十九年一
    月九日施用第二級毒品安非他命之犯行。再依公訴人於本案審理中所提出證人范
    黃燕春於即被告甲○○之母於八十九年十月二十五日、二十六日所為之警訊及偵
    訊筆錄，證述伊有看到被告甲○○在家裡施用安非他命，尤其於今年（八十九年
    ）一月間吸得最嚴重等情，惟查證人范黃春燕固有睹見被告用玻璃管施用毒品一
    節，唯依證言仍無法證實被告有於八十九年一月九日當日施用毒品，且玻璃管內
    是否確為第二級毒品安非他命，證人范黃春燕亦無法由目視而得知，是檢察官嗣
    後所提出之范黃春燕之證言，亦無法證明被告有於八十九年一月九日施用第二級
    毒品安非他命之犯行，全案僅憑被告於八十九年七月五日於偵訊所為之自白，揆
    諸前開說明，自白不能為認定有罪之唯一證據，復查無其他積極證據足證被告有
    如起訴書所示之犯行，依前開說明，要屬不能證明被告犯罪，依法應為被告無罪
    之諭知。
據上論斷，應依刑事訴訟法第三百零一條第一項，判決如主文。
中    華    民    國    八十九    年       十一       月      二十      日
                                  臺灣苗栗地方法院刑事庭
                                      法  官  林  靜  雯
右正本證明與原本無異。
如不服本判決，應於判決送達後十日內向本院提出上訴狀( 應附繕本 )。
                                        書記官   李坤益
中    華    民    國   八十九    年    十一    月     二十二     日


司法院資訊處製作；財團法人民間司法改革基金會備份。
